【裁判字號】    89,訴,765
【裁判日期】    890503
【裁判案由】    毒品危害防制條例
【裁判全文】
臺灣臺中地方法院刑事判決                          八十九年度訴字第七六五號
    公  訴  人  台灣台中地方法院檢察署檢察官
    被      告  甲○○
右列被告因毒品危害防制條例案件，經檢察官提起公訴（八十八年度偵字第一五四七
、八十九年度偵字第一一七六號）及函送併辦（八十九年度偵字第一五一五號），本
院判決如左：
    主  文
甲○○連續施用第一級毒品，處有期徒刑壹年肆月，扣案之海洛因壹包（淨重零點伍
參公克）、海洛因肆包（淨重壹點肆肆公克）、海洛因參拾肆包（淨重參肆點壹肆公
克）均沒收並銷燬之；又連續施用第二級毒品，處有期徒刑壹年，第二級毒品安非他
命拾壹包（毛重約貳壹點壹公克）沒收並銷燬之；應執行有期徒刑貳年貳月，扣案之
海洛因壹包（淨重零點伍參公克）、海洛因肆包（淨重壹點肆肆公克）、海洛因參拾
肆包（淨重參肆點壹肆公克），安非他命拾壹包（毛重約貳壹點壹公克）均沒收並銷
之。
    事  實
一、甲○○前因施用第一、二毒品案件，經依本院以八十八年度毒聲字第四一００、
    五五九０號裁定送觀察、勒戒後，認無繼續施用毒品之傾向，由台灣台中地方法
    院檢察署檢察官於民國（下同）八十八年九月三十日以八十八年度偵字第一三六
    七三號、八十八年度毒偵字第九四四處分不起訴確定。詎其復基於概括犯意，自
    八十八年十月十五日起至八十九年二月三日某時許止，在不詳處所及台中市工業
    區○○○路八十四巷二十九號之五、二樓租處，連續施用第一、二級毒品海洛因
    及安非他命多次，嗣於八十八年十月二十二日二十二時許，在台中縣梧棲鎮○
    ○里○○街十五之三十九號六樓六０三室為警查獲，並於甲○○身上扣得第一級
    毒品海洛因一包（淨重０．五三公克）八十八年十一月三日二十一時五十分許
    ，在梧棲鎮○○路海興宮旁，甲○○駕駛車號ＴＱ─四二七九號自用小貨車內，
    查獲甲○○持有之海洛因四包（淨重一．四四公克）八十九年二月三日二十一
    時三十分許，在上址租屋處為警查獲，並扣得其有第一級毒品海洛因三十四包（
    淨重三四．一四公克）、第二級毒品安非他命十一包（毛重約二一．一公克）、
    電子秤一台及帳冊一本。經依本院以八十九年度毒聲字第九五九號裁定送台灣台
    中看守所附設勒戒處所觀察、勒戒後，認有繼續施用毒品之傾向。
二、案經台中縣警察局清水分局報請台灣台中地方法院檢察署檢察官偵查起訴及函送
    併辦。
    理  由
一、訊據被告甲○○對於右揭事實供承不諱，並有第一、二級毒品海洛因及安非他命
    扣案足稽，並有法務部調查局毒品鑑定通知書三紙附於各該偵查卷可資為佐，被
    告前後三次為警查獲時所採集之尿液經送驗後，確呈甲基安非他命及嗎啡之陽性
    反應，此有台中縣衛生局尿液檢驗報告書三紙附於各該偵查卷內足憑。被告嗣於
    審理中辯稱右揭所查獲之海洛因、安非他命，僅有海洛因半錢及安非他命一克
    為其所有，其餘均係綽號「老三」之不詳姓名者所寄放云云。然查右揭犯行業據
    被告於警訊中自承無訛，其亦始終無法具體供述「老三」之真實姓名，尤以海洛
    因及安非他命既屬違禁品，倘非彼此熟識，豈有任意寄放大量毒品之理？被告所
    辯顯係意圖飾卸刑責，要難採信。被告於八十九年二月三日經警查獲後，依本院
    裁定於八十九年二月四日移送台灣台中看守所附設勒戒處所執行觀察、勒戒時，
    經該所採取被告尿液送請檢驗後，亦呈安非他命類之鴉片類之陽性反應，此有該
    所報告書及濫用藥物尿液檢驗報告在卷可佐。被告前因施用毒品案件，經依本院
    以八十八年度毒聲字第四一００、五五九０號裁定送觀察、勒戒後，認無繼續施
    用毒品之傾向，由台灣台中地方法院檢察署檢察官於八十八年九月三十日以八十
    八年度偵字第一三六七三號、八十八年度毒偵字第九四四號處分不起訴確定，亦
    有前科資料查註紀錄表及不起訴處分書在足憑，其於五年內再犯施用毒品罪，經
    依上開法院裁定送觀察、勒戒後，認有繼續施用毒品之傾向，此亦有上開勒戒處
    所八十九年二月十五日八九中所太總字第０五三九號函附之證明書一份附卷可稽
    。事證明確，被告犯行洵堪認定。
二、核被告所為，係犯毒品危害防制條例第十條第一項、第二項之罪，其持有第一、
    二級毒品之低度行為，應為施用毒品之高度行為所吸收，不另論罪。被告先後多
    次施用第一、二級毒品，時間密接、構成要件相同，顯係基於概括犯意反覆為之
    ，應依連續犯之規定論以一罪，並加重其刑。被告所犯上開二罪間，犯意各別，
    構成要件互異，應予分論併罰。爰審酌被告前因施用毒品判處罪刑，猶不知悔改
    而繼續施用毒品，施用頻率頗高，歷經二次觀察勒戒而不知悔改，惟其犯罪後坦
    承犯行，態度尚稱良好等一切情狀，量處如主文所示之刑，並定其應執行之刑。
    扣案第一、二級毒品海洛因及安非他命，應依法宣告沒收並銷燬之。
據上論斷，應依刑事訴訟法第二百九十九條第一項前段，毒品危害防制條例第十條第
一項、第二項、第十八條第一項前段、第二十條第三項前段，刑法第十一條前段、第
五十六條、第五十一條第五款，判決如主文。
中      華      民      國    八十九    年      五      月      三      日
        台灣台中地方法院刑事第一庭
                                        法  官  張  升  星
如不服本判決，應於送達後十日內，向本院提出上訴狀（須附繕本），上訴於台灣高
等法院台中分院。
                                        書記官
中      華      民      國    八十九    年      五      月      三      日
附錄法條：
毒品危害防制條例第十條
施用第一級毒品者，處六月以上五年以下有期徒刑。
施用第二級毒品者，處三年以下有期徒刑。


司法院資訊處製作；財團法人民間司法改革基金會備份。
